# 关于售后回租的若干问题求助

提问人：fxygr55555 时间：2016-10-12 00:01:53
Case描述： A公司 2013 年底与融资租赁公司就账面净值人民币2.8亿元机器设备进行售后回租，公允价值约定为人民币2.9亿元。融资租赁公司先行放款人民币 2 亿元，剩余人民币 9000 万元约定以后年度拨付。融资租赁公司仅提供按照人民币 2 亿元本金计算的租金支付表。
2013 年底，A公司进行如下账务处理：
借：融资租入固定资产 200,000,000.00 银行存款 200,000,000.00 其他应收款----尚未发放的 9000 万 90,000,000.00 未确认融资费用 34,894,975.89 贷：固定资产-机器设备(净值)
(280,000,000.00) 递延收益 (10,000,000.00) 长期应付款 ( 234,894,975.89)
2016 年，融资租赁公司不再拨付 2013 年约定的人民币 9000 万元尾款。与A公司签订原售后回租合同的补充协议，约定将 2013 年售后回租合同中所列示的租赁物清单中净值约人民币 9000 万元机器设备进行释放，调整租赁物清单范围以支持人民币 9000 万元尾款不予支付的情况。
问题： 求教陈版主及各位大侠 1. 2013年底A公司的账务处理是否合适？ 2. 2016年融资租赁公司人民币 9000 万元尾款不予支付，A公司应该如何进行账务处理？

回答人：chenyiwei
售后回租构成融资租赁的交易，实质上是以资产为抵押的借款，因此在本案例中直接按照从租赁公司收到的 2 亿元款项确认为长期借款或长期应付款即可（注：假设尚未收到的 9000 万不计息，下同），对租赁资产不涉及账务调整，只需在附注中披露其所有权受到限制的事实。在这种做法下，后续补充协议不再发放剩余的 9000 万贷款，承租人可以不用做账务处理，只需在附注中披露对应资产解除抵押的事实即可。

提问人：fxygr55555 时间：2016-10-13 17:59:03
感谢版主大神的回复，
还想就这个问题继续提问一下就是，
只是A公司在 2013 年底已经按照人民币 2 亿元重新入账租赁物资产，分录如下所示：
借：融资租入固定资产 200,000,000.00 银行存款 200,000,000.00 其他应收款----尚未发放的 9000 万 90,000,000.00 未确认融资费用 34,894,975.89 贷：固定资产-机器设备(净值)
(280,000,000.00) 递延收益 (10,000,000.00) 长期应付款 ( 234,894,975.89)
且在 2013 年度对外报告中也作此呈列。
那么，到 2016 年度因之前确认的人民币 9000 万元无法收回将转销掉 9000 万元其他应收款，如何进行账务处理更为妥当？

回答人：chenyiwei
应根据修订后的相关协议条款重新调整长期应付款和未确认融资费用的计量金额。调整减少金额如与 9000 万元有差异的，差额调整当期损益（财务费用）处理。

提问人：zhs7403 时间：2016-10-13 21:54:52
陈老师，您的意思是否是因为 9000 万不再支付，因此该金融资产终止确认，而可能其他应付款金额也会相应调整，因此视同于一项新的金融负债原先的，与其他应收款----尚未发放的 9000 万 的差额计入财务费用，按照 37 走？

回答人：chenyiwei
大致上可以这样理解。

提问人：zhs7403 时间：2016-10-14 04:07:51
陈老师，走财务费用是根据准则哪一条规定？

回答人：chenyiwei
可以看作利息调整或金融资产／负债终止确认损益。当然计入营业外收入更常见。

提问人：fxygr55555 时间：2016-10-14 20:03:16
谢谢陈老师的回复~
但是在 2013 年底账务处理中，A公司是按照实际收到的人民币 2 亿元确认长期应付款（净值）。修订后的相应协议条款除了调整租赁物清单外，未做任何其他变更。
因此，我的个人理解是：不会对长期应付款和未确认融资费用的计量金额产生影响。在这种情况下，转销人民币 9000 万元其他应收款的同时，增加人民币 9000 万元固定资产(非融资租入固定资产)。视同 2013 年底以合理对价将账面净值人民币2.8亿元的机器设备进行出售，人民币 9000 万元应收。到 2016 年，融资租赁公司确认不再针对人民币 9000 万元机器设备进行回租赁业务，释放出该部分资产。我们再将其重新入账。
求教陈老师，我的上述理解及处理方式是否合适？

回答人：chenyiwei
如 2 楼所述，直接按收到的 2 亿元确认借款即可，后续无需账务处理。你的做法导致固定资产在该期间内确认不完整，存在少提折旧问题。